臺灣雲林地方法院刑事判決　　　　　　　96年度交訴字第15號
公　訴　人　臺灣雲林地方法院檢察署檢察官
被　　　告　乙○○
　　　　　　　　　　　2號
上列被告因公共危險等案件，經檢察官提起公訴（96年度偵字第
1315號），被告於準備程序進行中就被訴事實為有罪之陳述，經
本院聽取當事人意見後，認宜由獨任法官進行簡式審判程序，裁
定進行簡式審判程序，判決如下：
    主  文
乙○○服用酒類，不能安全駕駛動力交通工具而駕駛，累犯，處
有期徒刑柒月；又駕駛動力交通工具肇事，致人傷害而逃逸，累
犯，處有期徒刑柒月。應執行有期徒刑壹年。
    事  實
一、乙○○前因公共危險罪，經本院於民國93年12月27日以93年
    六交簡字第277 號判決判處有期徒刑6 月確定，並於94年7
    月4 日易科罰金執行完畢，仍不知悔改，於96年3 月2 日晚
    間11時30分許，在雲林縣土庫鎮○○里○○鄰○○路158 巷12
    號住處飲酒若干，已達於不能安全駕駛之程度，竟於飲酒後
    之同年月3 日凌晨0 時許，駕駛車牌號碼S5-6066 號自小客
    車，沿虎尾鎮○○○號村里道路由西往東方向行駛。乙○○於
    駕車途經雲74號村里道路頂溪段電線桿虎溪254B前，其應注
    意車前狀況，隨時採取必要之安全措施，而當時天候晴朗，
    夜間有照明，路面乾燥、無缺陷，亦無障礙物，視距良好，
    無不能注意之情事，適丙○○騎乘車牌號碼MLI-770 號重機
    車，沿雲74號村里道路由東往西方向行駛而來，乙○○疏未
    注意，駕車衝入丙○○所行駛之對向車道，致其自小客車車
    頭撞擊丙○○重機車右側車身，丙○○因此受有右脛腓骨開
    放性骨折之傷害（過失傷害罪部分業經告訴人丙○○撤回告
    訴，由本院另為不受理判決）。詎乙○○肇事致人受傷後，
    不思停車救助傷者，反起肇事逃逸之犯意，駕駛上開自小貨
    車逃離現場。嗣為警循線查獲，於同日凌晨2 時6 分許，經
    員警對乙○○施以酒精濃度測試，其呼氣之酒精濃度高達每
    公升0.98毫克。
二、案經雲林縣警察局虎尾分局報告臺灣雲林地方法院檢察署檢
    察官偵查起訴。
    理  由
一、本件被告所犯為死刑、無期徒刑、最輕本刑為三年以上有期
    徒刑以外之罪，被告於準備程序中均就被訴事實為有罪之陳
    述，經法官告知簡式審判程序之旨，並聽取公訴人、被告之
    意見後，合議庭認為適宜，依刑事訴訟法第273 條之1 第1
    項規定，裁定進行簡式審判程序。又刑事訴訟法第159 條第
    1 項規定：被告以外之人於審判外之言詞或書面陳述，除法
    律有規定者外，不得作為證據。惟同條第2 項例外規定：法
    院以簡式審判程序，不適用之。故本件不適用傳聞排除法則
    有關限制證據能力之相關規定。並得依同法第310 條之2 之
    準用同法第454 條之規定製作略式判決書，僅需記載犯罪事
    實、證據名稱及應適用之法條，並得以簡略方式為之。
二、本件被告之上開犯罪事實，有下列證據可佐：
    (一)被告於警詢、偵訊及本院審理時之自白。
    (二)告訴人丙○○於96年3月4日之警詢筆錄。
    (三)告訴人丙○○於96年3月3日之道路交通事故談話紀錄。
    (四)告訴人丙○○之天主教若瑟醫院診斷證明書。
    (五)道路交通事故現場圖。
    (六)道路交通事故調查報告表(一)、(二)。
    (七)照片10張。
    (八)被告之酒精濃度呼氣測試紀錄單。
    (九)被告之刑法第185條之3案件測試觀察紀錄表。
    (十)雲林縣警察局虎尾分局員警職務報告。
三、核被告乙○○所為，係犯刑法第185條之3之服用酒類不能安
    全駕駛動力交通工具而駕駛罪、同法第185 條之4 之駕車肇
    事致人傷害逃逸罪。被告所犯上開2 罪，犯意各別，行為互
    殊，應分論併罰。被告前因公共危險罪，經本院於民國93年
    12月27日以93年六交簡字第277 號判決判處有期徒刑6 月確
    定，並於94年7 月4 日易科罰金執行完畢，有其臺灣高等法
    院被告前案紀錄表1 份在卷可稽，其於5 年內故意再犯本件
    有期徒刑以上之2 罪，均為累犯，應依刑法第47條第1 項之
    規定加重其刑。爰審酌被告前已因酒後駕車，經本院判處有
    期徒刑6 月確定，仍不知悔改，前次得易科罰金之科刑顯無
    法達警惕之效，且本件經酒測後，呼氣酒精濃度高達每公升
    0.98毫克，對路上行人、往來車輛之生命、財產安全已造成
    高度危險，且已撞傷被害人丙○○，造成實害，又於酒後駕
    車肇事，致人受傷後，竟棄之不顧，逃逸而去，惡性非輕，
    然犯後坦承犯行，態度尚佳，及其智識程度、家庭狀況等一
    切情狀，分別量處如主文所示之刑，並定其應執行刑，以資
    懲儆。
據上論斷，應依刑事訴訟法第273 條之1 第1 項、第310 條之2
、第454 條、第299 條第1 項前段、刑法第第185 條之3 、第
185 條之4 、第47條第1 項第1 款、第51條第5 款，刑法施行法
第1 條之1，判決如主文。
本案經檢察官甲○○到庭執行職務
中　　華　　民　　國　　96　　年　　6 　　月　　26　　日
                  刑事第一庭    法  官  楊昱辰
以上正本證明與原本無異。
如不服本判決，應於判決收受後10日內，向本院提出上訴狀（須
附繕本）。
                                書記官　黃秋萍
中　　華　　民　　國　　96　　年　　6 　　月　　26　　日
附錄法條：
刑法第185條之3
服用毒品、麻醉藥品、酒類或其他相類之物，不能安全駕駛動力
交通工具而駕駛者，處1年以下有期徒刑、拘役或3萬元以下罰金
。
刑法第185條之4
駕駛動力交通工具肇事，致人死傷而逃逸者，處6月以上5年以下
有期徒刑。
